【裁判字號】    97,交抗,152
【裁判日期】    970724
【裁判案由】    聲明異議
【裁判全文】
臺灣高等法院臺南分院交通事件裁定
抗  告  人  甲○○
上列抗告人因違反道路交通管理處罰條例案件，不服臺灣台南地
方法院96年度交聲字第1082號，中華民國97年5月16日所為裁定
，提起抗告，本院裁定如下：
    主  文
抗告駁回。
    理  由
一、原裁定意旨以：抗告人即受處分人甲○○因超速經嘉義監理
    所台南監理站處罰鍰新台幣二千四百元，該交通事件裁決書
    已依規定將上開裁決書按異議人之上開住所地掛號郵寄，因
    無人領受而於96年10月25日寄存於台南縣永康市大橋郵局，
    此有原處分機關送達證書在卷足稽。裁決書送達生效之日，
    為自寄存送達之當日即96年10月25日即已生效力。又異議人
    住於臺南縣，依法院訴訟當事人在途期間標準第2條及第4條
    規定可知，可扣除2日在途期間，故異議人提出異議之不變
    期間，為自裁決書送達生效之翌日即96年10月26日起經22日
    即96年11月16日止。是異議人至遲應於96年11月16日前聲明
    異議，然異議人遲至96年11月29日始具狀聲明異議，此有卷
    附聲明異議狀上所蓋之原處分機關收文章戳足稽，顯已逾越
    法定聲明異議不變期間，其聲明異議不合法律上程式，且無
    從補正，核諸前揭說明，自應將異議人之異議駁回 (縱依民
    事訴訟法加計寄存送達生效之10日期間，亦已逾期)等語。
二、抗告意旨略以：
（一）按永康市大橋郵局對於經十五日未領取之掛號函件，即退
      回寄件人；抗告人於96年11月14日收到嘉監南字第裁74-S
      S00000000號裁決書，則永康市大橋郵局收受寄存之日期
      ，最早為96年10月31日，原裁定所謂「於96年10月25日寄
      存送達」，應屬有誤。
（二）當事人對於異議案件，必須收到裁決書後，始知異議理由
      ；法院所謂「提出異議之期間，自寄存送達後起算」，應
      係針對文書始終未領取之狀況而言，倘若文書短期內即予
      領取，自應以領取日為送達日期。
（三）綜上理由，原裁定依道路交通案件處理辦法第18條裁定駁
      回本案，是屬適用法令錯誤，爰依法提起抗告等語。
三、本院查：抗告人交通裁決書之送達，無論依行政程序法第74
    條，一經寄存即送達生效力，或依道路交通管理處罰條例第
    89條前段規定「法院受理有關交通事件，準用刑事訴訟法之
    規定」，復依刑事訴訟法第62條「送達文書，除本章有特別
    規定外，準用民事訴訟法之規定」，從而依民事訴訟法第13
    8條第2項規定「自寄存之日起，經10日發生效力」。均逾異
    議期間，所提異議為不合法，原裁定予以駁回，核無不合，
    抗告意旨謂永康市大橋郵局收受寄存之日期，最早為96年10
    月31日，或應以抗告人領取文書起算，均無所據，抗告應予
    駁回。
四、據上論結，應依道路交通案件處理辦法第26條，刑事訴訟法
    第413條前段，裁定如主文。
中    華    民    國    97    年    7     月    24    日
                  刑事第五庭    審判長法  官  楊明章
                                      法  官  顏基典
                                      法  官  楊子莊
以上正本證明與原本無異。
不得再抗告。
                                      書記官  王全龍
中    華    民    國    97    年    7     月    25    日


司法院資訊處製作；財團法人民間司法改革基金會備份。
